【裁判字號】    97,交抗,1468
【裁判日期】    971229
【裁判案由】    聲明異議
【裁判全文】
臺灣高等法院臺中分院刑事裁定        97年度交抗字第1468號
抗  告  人
即受處分人  甲○○
上列抗告人因違反道路交通管理處罰條例聲明異議案件，不服臺
灣彰化地方法院中華民國97年11月25日裁定（97年度交聲字第72
4號），提起抗告，本院裁定如下：
    主  文
抗告駁回。
    理  由
一、原裁定意旨略以：受處分人不服公路主管機關所為之處罰，
    得於接到裁決書之翌日起20日內，向管轄地方法院聲明異議
    ，道路交通管理處罰條例第87條第1項定有明文，是依法得
    聲明異議者自以受處分人為限。本件受處分人為「甲○○」
    ，此有交通部公路總局臺中區監理所彰化監理站彰監四字彰
    監四字第裁64-IA0000000號裁決書一紙在卷可稽，而本件聲
    明異議狀異議人欄雖載為甲○○及粘萬能，惟異議狀上之具
    狀人欄及撰狀人欄均僅由「粘萬能」簽名，又卷內並無受處
    分人甲○○委任粘萬能提起聲明異議之委任狀，茲受處分人
    甲○○既未於異議狀內簽名，則其提起本件異議，於法律上
    之程序即有不合，應予駁回等語。
二、抗告意旨略以：依道路交通管理處罰條例規定，在快速道路
    設立速限標誌至少應距離測速照相設備300公尺以上，始得
    對通過之車輛為固定或非固定方式舉發超速違規，本件駕駛
    人被照相之舉發地點與速限標誌距離不到100公尺，已違反
    規定，爰依法提起抗告，請求撤銷原裁定等語。
三、按受處分人不服公路主管機關所為之處罰，得於接到裁決書
    之翌日起20日內，向管轄地方法院聲明異議；不服前項裁定
    ，受處分人或原處分機關得為抗告，道路交通管理處罰條例
    第87條第1項、第2項分別定有明文，故依法得聲明異議、抗
    告者自以受處分人為限。
四、經查：本件受處分人為「甲○○」，此有交通部公路總局臺
    中區監理所彰化監理站彰監四字第裁64-IA0000000號違反道
    路交通管理事件裁決書一紙附卷可考，而本件抗告人雖為受
    處分人「甲○○」，惟原審聲明異議狀之異議人欄載為甲○
    ○及粘萬能二人，但異議狀上之具狀人欄及撰狀人欄均僅由
    「粘萬能」簽名，又卷內並無受處分人甲○○委任粘萬能提
    起聲明異議之委任狀，則受處分人甲○○既未於異議狀內簽
    名，其提起聲明異議，於法律上之程序即有不合，原審據此
    裁定駁回聲明異議，本院經核並無不當。至抗告人抗告意旨
    所指速限標誌位置等實體上事項，因其異議程序不合法律規
    定，法院亦無從為實體之審斷，本件抗告，並無理由，應予
    駁回。
五、據上論結，應依道路交通案件處理辦法第26條，刑事訴訟法
    第412條，裁定如主文。
中    華    民    國    97    年    12    月    29    日
            刑事第十庭    審判長法  官  林  照  明
                                法  官  郭  瑞  祥
                                法  官  林  欽  章
以上正本證明與原本無異。
不得再抗告。
                                書記官  許  哲  禎
中    華    民    國    97    年    12    月    29    日


司法院資訊處製作；財團法人民間司法改革基金會備份。
